臺灣苗栗地方法院刑事判決
109年度易字第879號
公  訴  人  臺灣苗栗地方檢察署檢察官
被      告  鐘鼎清

                    住新北市○○區○○里0鄰○○路000巷0                      號0樓

上列被告因竊盜案件，經檢察官提起公訴 （109年度偵字第5861
號、109年度偵字第6032號），本院判決如下：
    主  文
鐘鼎清犯竊盜罪，累犯，處有期徒刑肆月，如易科罰金，以新臺
幣壹仟元折算壹日；未扣案之犯罪所得工業用延長線拾條沒收，
於全部或一部不能沒收或不宜執行沒收時，追徵其價額。又犯竊
盜罪，累犯，處有期徒刑參月，如易科罰金，以新臺幣壹仟元折
算壹日；未扣案之犯罪所得腳踏車壹輛沒收，於全部或一部不能
沒收或不宜執行沒收時，追徵其價額。應執行有期徒刑陸月，如
易科罰金，以新臺幣壹仟元折算壹日。 　　
　　犯罪事實
一、鐘鼎清意圖為自己不法之所有，基於竊盜犯意，分別於㈠民
    國109年7月10日14時33分許，在苗栗縣○○鎮○○里○○街00號騎
    樓處，徒手竊取陳志賢所有之工業用延長線10條(價值共計
    約新臺幣【下同】7,000元)，得手後騎乘腳踏車搬運離去。
    ㈡109年8月2日15時45分許，在苗栗縣○○市○○路000號前處，
    徒手竊取吳昀靜之腳踏車1輛(價值約3,000元)得手，供己代
    步使用。嗣因陳志賢及吳昀靜發現遭竊，報警處理後，為警
    調閱該監視器畫面，而循線查悉上情。
二、案經陳志賢訴由苗栗縣警察局竹南分局及苗栗縣警察局苗栗
    分局報告臺灣苗栗地方檢察署檢察官偵查起訴。
    理  由
一、按被告以外之人（包括證人、鑑定人、告訴人、被害人及共
    同被告等）於審判外之陳述雖不符刑事訴訟法第159 條之1
    至之4 等條文之規定，而經當事人於審判程序同意作為證據
    ，法院審酌該言詞陳述或書面陳述作成時之情況，認為適當
    者，亦得為證據，同法第159條之5第1項定有明文。本判決
    所引用據以認定事實之各項具有傳聞證據性質之證據資料，
    均經檢察官、被告鐘鼎清於審理中同意有證據能力（見本院
    卷第107頁）。本院審認上開證據，均無違法取證之情事，
    亦無顯不可信之情形，或證明力過低之瑕疵，且均與本案待
    證事實相關連，認以之作為證據為適當，依首揭規定，均有
    證據能力。而其餘所依憑判斷之非供述證據，本院亦查無有
    何違反法定程序取得或經偽造、變造之情事，故上開證據資
    料均有證據能力。
二、訊據被告固坦承竊取上開腳踏車，然矢口否認竊取電線之犯
    行，辯稱：我沒有偷電線，我當時人不在那邊等語（見本院
    卷106、107頁）。經查：
  ㈠上開事實欄一㈡之犯行，業據被告於本院準備程序中坦承在卷
    (見本院卷第107頁)，核與證人即被害人吳昀靜於警詢中證
    述情節相符(見109年度偵字第6032號卷【下稱偵卷一】第31
    至33頁)，並有監視器翻拍照片11張、被告於109年8月3日為
    警所拍攝照片1張在卷可參(見偵卷一第43至49頁)，故被告
    此部分竊盜犯行，應堪認定。
　㈡告訴人陳志賢所有放置於苗栗縣○○鎮○○里○○街00號騎樓處之
    工業用延長線10條，於109年7月10日14時33分許遭竊等情，
    業經證人即告訴人陳志賢於警詢時證述明確（見109年度偵
    字第5861號卷【下稱偵卷二】第37至43頁 ），且係為一身
    穿紅、黑相間（袖子部分為黑色，其餘部分為紅色）短袖上
    衣之短髮男子徒手竊取，有監視器畫面翻拍照片13張在卷可
    稽（見偵卷二第49至61頁），足認告訴人陳志賢所有之工業
    用延長線10條係遭一身穿紅、黑相間（袖子部分為黑色，其
    餘部分為紅色）短袖上衣之短髮男子所竊取。
  ㈡被告雖以前詞置辯，然被告於109年7月9日為警拍所拍攝照片
    ，係一身穿紅、黑相間（袖子部分為黑色，其餘部分為紅色
    ）短袖上衣，且為短髮(見偵卷二第65頁)，且與被告上開事
    實欄一㈡之穿著相符(見偵卷一第43至48頁)，足見上開照 片
    中所示之人確為被告無誤。綜上，足認在109年7月10日14時
    33分許，在上址騎樓處竊取告訴人陳志賢所有工業用延長線
    10條之男子應為被告無訛，其空言否認有此部分竊盜犯行，
    顯屬事後卸責之詞，難以憑採。 
  ㈢綜上，被告前揭辯詞顯難採信。本案事證已臻明確，被告犯
    行洵堪認定，均應依法論科。
三、論罪科刑：
  ㈠核被告所為，均係犯刑法第320條第1項之竊盜罪。被告所犯
    上開2罪，犯意各別，行為互殊，應予分論併罰。
　㈡被告前因放火燒燬現供人使用之住宅未遂案件，經臺灣新北
    地方法院以105年度訴字第948號判決判處有期徒刑3年8月確
    定，於109年3月20日執行完畢等情，有臺灣高等法院被告前
    案紀錄表1份附卷可稽，其於前案受有期徒刑之執行完畢後
    ，5年以內故意再犯本案有期徒刑以上之2罪，為累犯。本院
    依司法院大法官釋字第775號解釋意旨，審酌被告於前案執
    行完畢後未久旋再犯本案竊盜犯行，理應產生警惕作用，對
    於刑罰之反應力顯然薄弱等一切情節，認均應依刑法第47條
    第1項之規定加重其刑。
  ㈢爰審酌被告前有竊盜、公共危險等犯罪科刑紀錄（累犯部分
    不重複評價），有前揭臺灣高等法院被告前案紀錄表1份可
    參，素行難謂良好，竟再以上開方式犯下本案竊盜罪，侵害
    被害人之財產權，所為實不足取，並考量被告於犯後坦承竊
    取腳踏車、否認竊盜工業用延長線犯行之態度，暨其生活狀
    況等一切情狀，分別量處如主文所示之刑，並均諭知易科罰
    金之折算標準，復考量其於不到1個月內犯下本案2次竊盜犯
    行等情，依法定其應執行之刑如主文所示，併諭知易科罰  
    金之折算標準。
  ㈣查被告所竊得之工業用延長線10條、腳踏車1輛尚未實際合法
    發還被害人，爰依刑法第38條之1第1項前段、第3項規定，
    分別於其所犯上開2罪宣告之主文項下，宣告沒收被告之前
    開犯罪所得，並諭知於全部或一部不能沒收或不宜執行沒收
    時，應追徵其價額。上開宣告多數沒收，依刑法第40條之2
    第1項併執行之。 
據上論斷，應依刑事訴訟法第299條第1項前段，刑法第320第1項
、第47條第1項、第41條第1項前段、第51條第5款、第38條之1第
1項前段、第3項、第40條之2第1項，刑法施行法第1條之1第1項
，判決如主文。
本案經檢察官彭郁清提起公訴，檢察官楊景琇、楊岳都到庭執行
職務。
中　　華　　民　　國　　110 　年　　10　　月　　21　　日
                  刑事第四庭    法　官　郭世顏
以上正本證明與原本無異。　　　　　　　　　　　　　　　　如不服本判決應於收受判決後20日內向本院提出上訴書狀，並應敘述具體理由。其未敘述上訴理由者，應於上訴期間屆滿後20日內向本院補提理由書(均須按他造當事人之人數附繕本)「切勿逕送上級法院」。告訴人或被害人如對本判決不服者，應具備理由請求檢察官上訴，其上訴期間之計算係以檢察官收受判決正本之日期為準。　　　　　　　　　　　　　　　　　　　　　　　　　　　　　　　　　　　　      書記官  呂  彧　
中　　華　　民　　國　　110 　年　　10　　月　　21　　日

附錄本案論罪科刑法條：
中華民國刑法第320條
意圖為自己或第三人不法之所有，而竊取他人之動產者，為竊盜
罪，處5年以下有期徒刑、拘役或50萬元以下罰金。
意圖為自己或第三人不法之利益，而竊佔他人之不動產者，依前
項之規定處斷。
前二項之未遂犯罰之。